【裁判字號】    89,上易,553
【裁判日期】    890502
【裁判案由】    傷害
【裁判全文】
臺灣高等法院臺南分院刑事判決            八十九年度上易字第五五三號    Ｇ
      上  訴  人
      即  被  告  乙  ○  ○
右上訴人因傷害案件，不服臺灣臺南地方法院八十九年度易字第一二一號中華民國八
十九年一月三十一日第一審判決（起訴案號：臺灣臺南地方法院檢察署八十八年度偵
字第一四三三五號），提起上訴，本院判決如左：
      主      文
上訴駁回。
      事      實
一、乙○○（公訴人誤為劉輝煌）曾於民國八十八年八月間因犯傷害罪，經本院判處
    有期徒刑拘役三十日確定（尚不構成累犯），仍不知悔改。緣其與甲○○為夫妻
    ，劉輝煌於八十八年十一月十五日十六時時許，在臺南市○○路一百二十八號二
    樓國際舞蹈教室內，因要求甲○○至樓下商談事情而遭拒絕，劉輝煌竟基於傷害
    人身體之犯意，出手強拉甲○○胸部之衣服，欲將甲○○拖離舞蹈教室，致甲○
    ○受有前胸大面積抓傷、皮下瘀血及右手大拇指皮下瘀血等傷害。
二、案經被害人甲○○訴由臺灣臺南地方法院檢察署檢察官偵查起訴。
      理      由
一、原審訊據上訴人即被告乙○○固對於右揭時地強拉告訴人等事實供承不諱，惟矢
    口否認有何傷害犯意，並辯稱：伊是有拉告訴人，但她是否受傷伊不知，伊沒有
    意思要傷害他，且告訴人沒有跌倒云云。經查，右揭事實業據告訴人於原偵審中
    時指訴甚詳，並經證人黃明娥於偵查中證稱：當天下午伊去那裡學舞，突然被告
    跑到伊後面大叫，並用手拉扯甲○○想把她拉出去，她的衣服被拉破且有受傷，
    被告非常暴力，被告強拉告訴人，伊抱住告訴人，伊因而跌倒等語明確（見偵查
    卷第二十二頁），而告訴人受有上揭傷害，並有驗傷診斷證明書一紙附卷可稽（
    見偵查卷第三頁），堪認告訴人之指訴應與事實相符。再參以被告亦自承有拉告
    訴人等語（見原審卷第十九頁正面），而被告於告訴人跌倒後還一直強拉等情，
    亦據告訴人陳稱在卷，衡情被告應知悉如此行為必將導致告訴人受傷至明，足見
    被告有傷害故意。故被告上開所辯，乃係事後卸責之詞，不足採信。其事證已甚
    明確，犯行洵堪認定。
二、核被告乙○○傷害人之身體，所為係犯刑法第二百七十七條第一項之罪。原審認
    被告之罪證明確，因予適用刑法第二百七十七條第一項、第四十一條，罰金罰鍰
    提高標準條例第一條前段、第二條等規定，並審酌被告犯罪之動機、目的、手段
    、所生危害、與告訴人關係、犯後態度及前曾於八十八年八月間因毆打其女謝
    婷而犯傷害罪，經法院判處有期徒刑拘役三十日確定（尚不構成累犯），復犯本
    罪等一切情狀，量處如被告有期徒刑三月，並諭知有期徒刑易科罰金以三百元折
    算一日之標準。本院經核原判決認事用法及量刑，俱無不合。被告具狀上訴意旨
    空言指摘原判決有不當之處，為無理由，應予駁回。被告經合法傳喚，無正當理
    由不到庭，不待其陳述逕行判決。
據上論斷，應依刑事訴訟法第三百六十八條、第三百七十一條，判決如主文。
本案經檢察官張斗輝到庭執行職務。
中    華    民    國      八十九      年      五      月      二        日
                                  臺灣高等法院臺南分院刑事第一庭
                                      審判長法官  鄭    文    肅
                                            法官  楊    明    章
                                            法官  王    浦    傑
右正本證明與原本無異。
不得上訴。
                                      法院書記官  張    清    良
中    華    民    國      八十九      年      五      月      四        日
附錄法條：
刑法第二百七十七條第一項：傷害人之身體或健康者，處三年以下有期徒刑、拘役或
                          一千元以下罰金。


司法院資訊處製作；財團法人民間司法改革基金會備份。
